臺灣桃園地方法院小額民事判決
110年度壢小字第1508號
原      告  楊峻誠  
被      告  AARON ARONA SILLA

上列當事人間請求返還不當得利事件，經臺灣臺北地方法院臺北
簡易庭於民國110年5月4日以110年度北小字第2002號裁定移送前
來，本院於110 年12月22日言詞辯論終結，判決如下：
　　主    文
一、被告應給付原告新臺幣（下同）25,000元。
二、訴訟費用1,000元由被告負擔。
三、本判決得假執行。
    理  由  要  領
一、按民事訴訟法第436條之8第1項規定：「關於請求給付金錢
    或其他代替物或有價證券之訴訟，其標的金額或價額在新台
    幣十萬元以下者，適用本章所定之小額程序。」同法第436 
    條之18規定：「判決書得僅記載主文，就當事人有爭執事項
    ，於必要時得加記理由要領。」
二、原告主張
　　原告於民國110年1月29日，因誤按轉帳帳號而錯誤匯款25,0
    00元至被告所有之中國信託商業銀行帳號0000000000000號
    之帳戶（下稱系爭帳戶），被告受領該款項並無法律上之原
    因，致原告受有損害，爰依不當得利之法律關係提起本件訴
    訟等語。並聲明：如主文第一項所示。
三、被告經合法通知，未於本院言詞辯論期日到場，亦未提出書
    狀為任何陳述。
四、是依上揭規定，以下僅就原告請求得否被告給付25,000元記
    載理由要領：
　　按民法第179 條規定：「無法律上之原因而受利益，致他人
　　受損害者，應返還其利益。雖有法律上之原因，而其後已不
　　存在者，亦同。」查本件原告主張被告受領25,000元，係因
    其誤按轉帳帳號而錯誤匯款至系爭帳戶，此有匯款明細在卷
    可參（見臺灣台北地方法院臺北簡易庭110年度北小字第200
    2號卷，下稱北小卷第15頁）。又依訴外人中國信託商業銀
    行股份有限公司中信銀字第110224839041850號函之銀行帳
    戶資料，可知系爭帳戶確實為被告所有。是原告因誤按轉帳
    帳號而錯誤匯款25,000元至被告所有之系爭帳戶，然被告並
    無受領該25,000元之法律上原因，自屬不當得利，則原告請
    求被告給付25,000元，即屬有據。
五、綜上所述，原告依不當得利之法律關係，請求被告應給付原
    告25,000元，為有理由，應予准許。
六、本件原告勝訴部分係依民事訴訟法第436條之8適用小額訴訟
    程序所為之判決，應就被告敗訴部分，依同法第436條之20
    規定，依職權宣告假執行。
七、訴訟費用負擔之依據：民事訴訟法第78條。並依職權確定訴
    訟費用額如主文第2項所示。
中　　華　　民　　國　　111 　年　　1 　　月　　14　　日
                  中壢簡易庭      法  官  周仕弘
以上為正本係照原本作成。
如不服本判決，應於送達後20日內，向本院提出上訴狀並表明上
訴理由，如於本判決宣示後送達前提起上訴者，應於判決送達後
20日內補提上訴理由書（須附繕本）。
如委任律師提起上訴者，應一併繳納上訴審裁判費。
中　　華　　民　　國　　111 　年　　1 　　月　　14　　日
                                  書記官  巫嘉芸
附錄：
一、民事訴訟法第436條之24第2項：
    對於小額程序之第一審裁判上訴或抗告，非以其違背法令為
    理由，不得為之。
二、民事訴訟法第436條之25：
    上訴狀內應記載上訴理由，表明下列各款事項：
    （一）原判決所違背之法令及其具體內容。
    （二）依訴訟資料可認為原判決有違背法令之具體事實。